臺灣臺北地方法院刑事判決　　　　　　　　　　　　　九十一年度訴字第一○八號
　　公　訴　人　臺灣臺北地方法院檢察署檢察官
　　被　　　告　甲○○
右列被告因違反毒品危害防制條例案件，經檢察官提起公訴（九十年度偵字第一三○
六二號），本院判決如左：
    主  文
甲○○連續轉讓第二級毒品，處有期徒刑柒月，緩刑參年，緩刑期內付保護管束。
    事  實
一、甲○○明知Ｎ-α-二甲基-３‧４-（亞甲二氧基）苯乙基安（俗稱ＭＤＭＡ）業
    經行政院公告列為毒品危害防制條例第二條第二項（公訴人誤載為第一項）第二
    款之第二級毒品，非經許可，不得持有、施用或轉讓，竟自民國八十九年三、四
    月間某日起至九十年六月十日下午七、八時許止，分別在台北縣三重市○○○路
    金櫃ＰＵＢ及台北市○○○路、南京東路二段三號之錢櫃ＫＴＶ等處，將其自綽
    號姓名年籍不詳綽號ＪＡＣＫＹ之成年男子購入而持有之ＭＤＭＡ無償轉讓予其
    女友乙○○施用，視在ＰＵＢ、ＫＴＶ玩樂之時間久暫，每次給予一、二顆至六
    、七顆不等，前後計約十餘次。嗣於九十年六月十二日凌晨零時三十分許，甲○
    ○因與朋友一同聚會慶生，乃將其向綽號ＪＡＣＫＹ之成年男子，以每顆新台幣
    二百十元之代價，大量購入之ＭＤＭＡ藥錠一百顆，隨身攜往台北市○○○路○
    段三號錢櫃ＫＴＶ第九○八號包廂，預備於玩樂時施用。迨至同日深夜十一時三
    十分許，適遇員警實施臨檢，甲○○情急生智，於乙○○不知情下，趁一陣慌亂
    中，將其中一包ＭＤＭＡ藥錠（計九十七顆，淨重二八點九二公克）塞入乙○○
    所有之隨身手提袋內，以規避臨檢。惟仍為警自乙○○之手提袋內查獲該包ＭＤ
    ＭＡ藥錠，並在包廂外走廊上起獲甲○○棄置在該處之ＭＤＭＡ藥錠一小包（計
    三顆，淨重零點九公克），而查悉上情。
二、案經臺北市政府警察局移請臺灣臺北地方法院檢察署檢察官偵查起訴。
    理  由
一、右開犯罪事實，業據被告甲○○於偵查及本院審理中供認：「（問：提供給乙○
    ○幾次？何時起？）‧‧‧從八十九年三月間開始，有在三重市○○○路金櫃搖
    頭ＰＵＢ及台北市○○○路、南京東路的錢櫃ＫＴＶ，‧‧‧都沒有收錢，是無
    償轉讓」、「（問：對乙○○所言有何意見《提示並告以警、偵訊筆錄要旨》？
    ）我每次大概給她三、四顆左右，我大約是八十九年四月春假期間開始在錢櫃等
    處所給她，總共大約給她三、四十顆左右，最後一次是六月十日在南京東路錢櫃
    ＫＴＶ，我和她都有吃ＭＤＭＡ」等語不諱（見偵查卷第五十二頁、本院九十一
    年二月二十一日審判筆錄），核與證人乙○○就被告是否轉讓其ＭＤＭＡ施用，
    暨轉讓之次數及數量一節，於本院審理中結證：「（問：對被告所言有何意見？
    ）正確數字不記得了，比較多時六、七顆，少的話一、二顆，要看有無玩得久而
    定，最後一次是六月十日下午七、八時許，在南京東路錢櫃ＫＴＶ吃的」等語之
    情節大致相符（見本院九十一年二月二十一日審判筆錄）。又被告每次給其女友
    乙○○ＭＤＭＡ施用，均屬無償提供，其間並無對價關係一節，亦經證人乙○○
    於偵查中證述：「（問：甲○○有無提供ＭＤＭＡ給妳吃過？幾次？）有，大約
    有十幾次。‧‧‧地點都在三重正義北路金櫃搖頭ＰＵＢ及台北市○○○路、南
    京東路的錢櫃ＫＴＶ，‧‧‧，我沒有拿錢給他買，有沒有出錢，都是免費給我
    的」等語綦詳（見偵查卷第六十頁反面），堪認屬實。此外，乙○○前因施用第
    二級毒品ＭＤＭＡ，業經本院於九十年六月十三日以九十年度毒聲字第一三一三
    號裁定送觀察、勒戒，嗣因認無繼續施用毒品之傾向，已經臺灣臺北地方法院檢
    察署檢察官於九十年七月十一日以九十年度毒偵字第一六四七號為不起訴處分確
    定在案，此有臺灣高等法院被告全國前案紀錄表、臺灣臺北地方法院法務部在監
    在押資料表及臺灣臺北地方法院檢察署檢察官九十年度毒偵字第一六四七號不起
    訴處分書各一紙足憑。足證被告確有於右揭時地，多次無償轉讓毒品ＭＤＭＡ供
    其女友乙○○施用之情事。本件事證明確，被告轉讓毒品犯行堪以認定，應予依
    法論科。
二、按Ｎ-α-二甲基-３‧４-（亞甲二氧基）苯乙基安（俗稱ＭＤＭＡ）業經行政院
    公告列為第二級管制藥品，屬於毒品危害防制條例第二條第二項第二款之第二級
    毒品，有卷附行政院八十八年十二月八日「各級管制藥品之範圍及種類」公告一
    份可稽。依毒品危害防制條例第八條第二項、第十條第二項、第十一條第二項等
    規定，不得非法轉讓、施用或持有之。是核被告甲○○上開轉讓第二級毒品ＭＤ
    ＭＡ之所為，係犯毒品危害防制條例第八條第二項之轉讓第二級毒品罪。被告持
    有ＭＤＭＡ之低度行為，為轉讓之高度行為所吸收，不另論以持有之罪。其先後
    多次轉讓之犯行，時間緊接，手段同一，觸犯構成要件相同之罪名，顯係基於初
    始同一概括犯意反覆為之，應依連續犯之規定論以一罪，並依法加重其刑。爰審
    酌被告轉讓行為雖屬無償，然提供毒品供人施用，不僅危害他人身心健康，且影
    響國家社會整體之競爭力，惟於犯後坦承犯行不諱，態度良好，及其品行、智識
    程度、犯罪動機、目的、手段、轉讓次數等一切情狀，本院認公訴人具體求處有
    期徒刑七月，實屬允當妥適，爰量處如主文所示之刑。又查被告前未曾受有期徒
    刑以上刑之宣告，有臺灣高等法院檢察署刑案紀錄簡覆表一紙可考，念其年紀尚
    輕，與乙○○為男女朋友關係，因好奇取樂致罹典章，犯後自始坦承犯行不諱，
    經此偵審程序，當知所警惕，信無再犯之虞，本院認所宣告之刑以暫不執行為適
    當，爰併諭知緩刑三年，以勵自新。惟為使被告確實記取教訓，並提供其必要之
    身心方面協助、輔導及督促，促令其有正確之法律觀念，爰併宣告於緩刑期內交
    付保護管束，俾由地方法院檢察署之觀護人予以適當之督促，以發揮附條件緩刑
    制度之立意及避免短期自由刑執行衍生之不當效果。至被告所有之ＭＤＭＡ二包
    （計一百顆），係被告供自己施用之物，此據被告供承在卷（見本院九十一年二
    月二十一日審判筆錄），雖屬違禁物，然與本件被告轉讓毒品之犯行無涉，基於
    主從刑不可分原則，僅得於被告施用第二級毒品觀察勒戒，由公訴人另行聲請單
    獨宣告沒收銷燬，或另為其他妥適處理，公訴人認應予宣告沒收，尚有誤會，併
    此敘明。
據上論斷，應依刑事訴訟法第二百九十九條第一項前段，毒品危害防制條例第八條第
二項，刑法第十一條前段、第五十六條、第七十四條第一款、第九十三條第一項，判
決如主文。
本案經檢察官劉承武到庭執行職務
中    華    民    國      九十一      年      二      月      二十七    日
                                      臺灣臺北地方法院刑事第六庭
                                          法  官  吳  秋  宏
右正本證明與原本無異。
如不服本判決，應於判決送達後十日內，向本院提出上訴狀。
                                          書記官  林  碧  華
中    華    民    國      九十一      年      三      月       四     日
附錄本案論罪科刑法條全文：
毒品危害防制條例第八條第二項
轉讓第一級毒品者，處一年以上七年以下有期徒刑，得併科新臺幣一百萬元以下罰
　金。
轉讓第二級毒品者，處六月以上五年以下有期徒刑，得併科新臺幣七十萬元以下罰
　金。
轉讓第三級毒品者，處三年以下有期徒刑，得併科新臺幣三十萬元以下罰金。
前三項之未遂犯罰之。
